臺灣高等法院臺南分院刑事判決　　　　　九十一年度重上更(五)字第二一五號　Ｃ
　　　上　訴　人
　　　即　被　告　乙　○　○
　　　指定辯護人　本院公設辯護人　甲　○　○
右上訴人因違反毒品危害防制條例案件，不服臺灣嘉義地方法院八十八年度訴字第二
○號中華民國八十八年五月二十日第一審判決（起訴案號：臺灣嘉義地方法院檢察署
八十七年度偵字第七六一九號；併辦案號：臺灣嘉義地方法院檢察署八十八年度偵字
第二四六六號），提起上訴，經本院判決後，由最高法院第五次發回更審，本院判決
如左：
      主      文
原判決撤銷。
乙○○連續販賣第一級毒品，累犯，處無期徒刑，褫奪公權終身，扣案之第一級毒品
海洛英陸小包合計淨重拾點貳貳公克（包裝重參點貳肆公克）沒收銷燬之，扣案之分
裝袋貳佰伍拾參個、電子磅秤壹組均沒收之，販賣第一級毒品所得新台幣貳仟元沒收
之，如全部或一部不能沒收時，以其財產抵償之；又連續販賣第二級毒品，累犯，處
有期徒刑捌年，扣案之安非他命貳拾壹包，合計淨重壹佰柒拾陸點零參公克（取樣零
點玖捌公克、餘重壹佰柒拾伍點零伍公克）沒收銷燬之，扣案之分裝袋貳佰伍拾參個
、電子磅秤壹組均沒收之，販賣第二級毒品所得新台幣伍仟元沒收之，如全部或一部
不能沒收時，以其財產抵償之。應執行無期徒刑，褫奪公權終身，扣案之第一級毒品
海洛因陸小包合計淨重拾點貳貳公克（包裝重參點貳肆公克）、第二級毒品安非他命
貳拾壹包合計淨重壹佰柒拾陸點零參公克（取樣零點玖捌公克、餘重壹佰柒拾伍點零
伍公克），均沒收銷燬之，分裝袋貳佰伍拾參個、電子磅秤壹組，均沒收之，販賣第
一、二級毒品所得新台幣柒仟元沒收之，如全部或一部不能沒收時，以其財產抵償之
。
      事      實
一、乙○○曾因麻醉藥品管理條例案件，於民國（下同）八十一年七月三十一日，經
    臺灣臺北地方法院判處有期徒刑五月，如易科罰金以三十元折算一日確定，於八
    十一年十月二日易科罰金執行完畢；復因肅清煙毒條例案件，於八十二年四月三
    十日，經臺灣高等法院判處有期徒刑四年確定，嗣於八十五年十月二十四日假釋
    期滿執行完畢；再因違反麻醉藥品管理條例案件，於八十七年二月二十六日，經
    臺灣嘉義地方法院判處有期徒刑六月，如易科罰金以三百元折算一日確定，於八
    十七年四月二十日易科罰金執行完畢，猶不知悔改，復基於意圖營利之概括犯意
    ，先向姓名、年籍均不詳綽號為「阿文」之成年男子，販入多量之第一級毒品海
    洛因及第二級毒品安非他命後，於八十七年七月間某日、八十七年九月初某日及
    八十七年九月二十二日上午約六、七時許，分別在嘉義縣竹崎鄉石桌公車站前、
    嘉義縣中埔鄉隆興村尚億釣蝦場及嘉義縣中埔鄉頂六國小前，依序以新台幣（下
    同）一千元、一千元、三千元之代價，分別販賣第二級毒品安非他命各一包予柯
    文僑（業經臺灣嘉義地方法院裁定送嘉義戒治所戒治）牟利。復另行起意，並基
    於意圖營利之概括犯意，於八十七年十二月十七日前約十五日之某日下午四、五
    時許，在嘉義市○○路陸橋下，以二千元之代價，販賣海洛因一次予丙○○（業
    經臺灣嘉義地方法院裁定送嘉義戒治所戒治）；又於八十七年十二月十七日中午
    十一時卅分許，與丙○○議定在同一地點，各販賣二千元之海洛因及安非他命給
    丙○○，乙○○乃於當日中午十二時許，攜帶大量之安非他命及海洛因，自其所
    住居之嘉義市○○路四三二巷五八號五樓一停車場，欲駕車前往上址與丙○○交
    易時，適為警當場查獲乙○○所持有之海洛因六小包（淨重十點二二公克、包裝
    重三點二四公克）、安非他命二十一包（淨重一百七十六點○三公克、取樣○點
    九八公克、餘重一百七十五點○五公克），及乙○○所有供販賣安非他命、海洛
    因所用之分裝袋二百五十三個、電子磅秤一組，並循線查獲上情。
二、案經嘉義縣警察局移送臺灣嘉義地方法院檢察署檢察官偵查起訴及移送併辦。
      理      由
一、訊據上訴人即被告乙○○矢口否認有販賣海洛因及安非他命犯行，辯稱：我不認
    識柯文僑，未販賣安非他命給柯文僑，亦未販賣海洛因及安非他命給丙○○，只
    有轉讓一次安非他命給丙○○，丙○○因我帶警察抓他，所以誣指我販賣海洛因
    及安非他命給他。警察搜索時丙○○打電話來，是警察接聽跟他約定交易時間及
    地點，談的內容我沒聽到。我有使用行動電話號碼為0000000000號，
    沒有使用呼叫器。查扣之毒品係在嘉義交流道向住高雄之綽號「阿文」者購買供
    己施用，電子磅秤及分裝袋係「阿文」附送給伊云云。
二、經查：
  (一)被告確曾於前揭時、地，分別以一千元、一千元、三千元之價格，三次販賣安非
    他命各一包給柯文僑之事實，迭據柯文僑於八十八年二月二十四日、同年三月十
    八日警訊時、原審及本院歷次審訊問時證述綦詳（見原審卷第五十八頁以下、九
    十三頁以下；本院上更二卷第一二０頁、本院上更三審卷九十年三月八日訊問筆
    錄），且於八十八年五月四日原審調查時，命柯文僑就被告全身彩色相片予以指
    認，柯文僑亦結證指述被告係販賣安非他命予伊之人無訛，復於八十八年五月六
    日原審審理時及本院上更三審九十年三月八日調查時，柯文僑與被告共同在庭時
    ，柯文僑亦同前述警訊及原審調查時之證述，並稱：我確係認識被告乙○○，係
    渠提供安非他命三次給我無誤在卷（見原審卷第一三九頁、第一四○頁、本院上
    更三審九十年三月八日訊問筆錄），雖被告於本院歷審迭次調查時以不認識柯文
    僑云云為辯，惟經本院前二次審於八十八年七月十三日再提訊柯文僑訊問結果，
    柯文僑亦證稱：「（問：是否認識乙○○？）認識，是朋友介紹，認識一年，是
    八十六年年底認識的。」、「（問：是否認識乙○○名字？）以前別人都叫他阿
    六，認識半年之後才知道他真實姓名叫乙○○。」、「（問：你在八十八年五月
    六日上午十時在嘉義地院開庭，是否你所認識的乙○○？）對質過，我也有在警
    察局少年組指認過，就是在嘉義地院開庭時之乙○○沒有錯。」、「（問：是否
    需要再指認一次？）我不必再對質，再指認還是一樣。」、「（問：是否八十七
    年七月間某日，在竹崎鄉石桌公車站前，又於八十七年九月初某日，在中埔鄉隆
    興村尚億釣蝦場，又於八十七年九月二十二日上午約六、七時許，在中埔鄉頂六
    國小前，依序買一千元、一千元、三千元之安非他命？）是，是他本人賣給我的
    ，因為我吸安非他命是乙○○賣給我的，害得我很慘，我有心要改，才決定要把
    賣安非他命的人檢舉出來。」等語甚詳在卷（見本院上訴卷第六十六頁、第六十
    七頁）。揆諸被告與柯文僑二人並無金錢糾紛或任何仇隙，此據柯文僑證述在卷
    ，衡情柯文僑應無甘犯誣告、偽證罪處罰之危險，任意為前揭之證述，且被告為
    警查獲時，確經警自其身上起獲海洛因六小包、安非他命二十一包及供販賣之工
    具分裝袋二百五十三個、電子磅秤一組，並接獲購買毒品之丙○○打給被告之行
    動電話，詢問其為何還未至約定之地點交貨等事，詳如後述，是柯文僑上開證詞
    ，應屬可採，被告販賣安非他命之犯行堪以確定。雖證人柯文僑於原審證述：其
    第一次及第三次是巧遇被告而向其購買安非他命，第二次係打呼叫器與被告聯絡
    的等語（見原審卷第一四０頁），嗣於本院上更二審改稱：其向被告購買安非他
    命三次均係打呼叫器與被告聯絡的等語（見本院上更二卷第一二五、一二七、一
    二八頁），於本院上更三審又改稱：其向被告購買安非他命三次，第一次係巧遇
    ，第二次是打呼叫器給被告，第三次係打手機，呼叫器及手機號碼原抄在紙上，
    現在丟了等語（見本院本院上更三審九十年三月八日訊問筆錄），前後所供容有
    不一，然其為上開供述已事隔多月，衡情就聯絡之正確方式或呼叫器及手機號碼
    不復記憶，並無違事理之處，應無解於本院上述認定。又其於警訊及本院上訴審
    均明確指稱向被告購買安非他命三次，第一次、第二次均為一千元，第三次三千
    元等語，並未述及有先取貨後付款之情形（見警卷第四頁、上訴卷第第六十六頁
    反面），嗣於本院上更二審先則稱：其係先向被告拿取安非他命，事後再拿錢貼
    被告等語，旋改稱：我並未向被告購買安非他命，係向他討的等語（見上更二卷
    第一二０、一二一、一二四頁），於本院上更三審又改稱：我是貼補他油錢，不
    是買賣等語，旋又改稱：我是先向被告取貨再給錢，我確實有向他調貨等語（見
    本院上更三審九十年三月八日訊問筆錄），顯見證人柯文僑有事後畏事故為避重
    就輕之更異之詞，無足採信。又證人柯文僑指稱係綽號「狗良」介紹，始認識被
    告，該人經營「中山山莊」等語，經本院函查該地確實有綽號「狗良」者，其姓
    名為黃國良，有嘉義縣警察局竹崎分局函文一份在卷可稽。被告雖於本院上更三
    審聲請傳訊該「狗良」者，惟本院如上所述已認被告販賣安非他命給柯文僑之事
    證明確，核無此必要，附此說明。
  (二)次查，丙○○確於八十七年十二月十七日前約十五日之某日下午四、五時許，在
    嘉義市博愛陸橋下，向被告購買海洛因一次之事實，業據丙○○於警訊時證述在
    卷，復於偵查中及本院前次審理時，為前開之證述不疑。另前揭丙○○於八十七
    年十二月十七日上午十一時三十分許，曾與被告議定購買海洛因及安非他命各二
    千元，並約定於同日中午十二時，在嘉義市○○路陸橋下交易之事實，亦據丙○
    ○於警訊時證述甚詳，而就被告與丙○○所約定交易毒品之時間、地點、種類及
    其價格，核與證人即當日前往被告住居所查獲上情之員警林建南於原審證述：「
    八十七年十二月十七日上午十二時左右，在地檢署檢察官出具搜索票後，在嘉義
    市○○路四三二巷五八號五樓一搜索．．，那時被告的○九三一手機剛好響起，
    是我們拿起來接的，對方自稱是『空安』，他說要找『阿六』，我問他何事，他
    說跟他有約定時間超過了，我向『空安』說『阿六』不在，有什麼事跟我說，他
    說『粗的』（指安非他命）、『細的』（指海洛因）各要二千元，他說他們已約
    定在陸橋底下．．．。」（見原審卷第十九頁反面、第二十頁），而證人即當日
    會同前往被告住居所搜索之警員鄭高斌於本院審理時證稱：「（問：你們是如何
    知道丙○○有向被告買海洛因？）當時我們在值勤時被告他的行動電話有在響，
    在我的印象中我不記得我同事何人接下電話的，他向他說有何事，他現在沒有空
    ，他有說他要向他買藥，他有問他是何人，他有說他是『空』（台語發音），．
    ．。」、「（問：丙○○的綽號為何？）空。」、「（問：是在乙○○的家裡代
    接的？）是的，．．．，對方是有向他說要向被告買藥。」（本院上更二審八十
    九年八月二十九日訊問筆錄）等語相符，證人林建南於本院審理時並為相同之證
    述（見本院上更一卷第四十二頁、第四十三頁；本院上更二卷八十九年九月十一
    日訊問筆錄），又本院前次審理時證人林建南、丙○○均證稱：於被告手機上所
    謂之『粗的』係指安非他命，『細的』係指海洛因等語（見本院上更一卷第二二
    九頁、第二三五頁反面），丙○○更供稱：案發時身上帶有四千元等詞（見本院
    上更一卷第二二九頁），亦核與警員林建南上開所證：『空安』（指丙○○）於
    電話中說『粗的』（指安非他命）、『細的』（指海洛因）各要二千元之情節相
    符，顯見丙○○前開證詞，應非虛妄。至於丙○○嗣後於偵查中證稱：第一次係
    以五千元之代價向被告購買海洛因，及第二次向被告所購者，係四千元之安非他
    命等語，揆之丙○○於警訊之供述，係於案發當日下午十六時三十五分所為，自
    較其嗣後在偵查中為證述時之記憶為清楚，核以依其在警訊所為之證述，較為可
    採。復據丙○○於本院上訴審及上更一審調查中證述確有於上開時地向被告購買
    海洛因及安非他命等情在卷足稽（見本院上訴卷六十七頁、本院上更一卷第九十
    七頁），顯見被告確有於八十七年十二月十七日前約十五日之某日下午四、五時
    許，在嘉義市○○路陸橋下，以二千元之代價，販賣海洛因一次予丙○○，又於
    八十七年十二月十七日中午十一時卅分許，與丙○○議定在同一地點，各欲再販
    賣二千元之海洛因及安非他命給丙○○始經警查獲等情，應係真實，堪予採信，
    雖嗣後丙○○再於本院上更五審九十一年五月二十日此次審理中又證稱：在警訊
    時是要報復乙○○及那天要找乙○○拿毒品沒有錯，但不是要向他買的，是向他
    討的」云云，純係欲迴護被告之詞，因而本院認丙○○在本院上更五審之證詞，
    不足採信。
  (三)至被告辯稱伊所有之海洛因及安非他命每包至少均在市價八千元以上，根本不可
    能如丙○○所言伊欲賣其海洛因、安非他命各二千元云云，然查，被告為警查獲
    時不惟攜有大批海洛因、安非他命，並帶有電子磅秤一組及多達二百五十三個之
    分裝袋，則其亦能於將出賣上開毒品前，隨時於其自小客車上或其他隱密地點將
    之分裝成所需數量，再以每包二千元之價格出售，並非全無可能，故其上開所辯
    ，顯係事後卸責之詞，不足採信。又案重初供，證人丙○○於警訊中已供證其第
    一次在嘉義市博愛陸橋下向被告購買海洛因二千元乙節（見嘉警刑少字第一六八
    四九號卷第五頁），自較可採。嗣其雖於偵查中改證述在在嘉義市博愛陸橋文化
    路尾「新內閣大樓樓下」向被告購買海洛因五千元等語（見偵查卷第二十頁反面
    ），惟參以其於本院上更三審調查中證稱：嘉義市「博愛陸橋下」與「新內閣大
    樓樓下」，係兩個不同地方，我因被告帶警抓我，才亂說的，我沒向被告購買海
    洛因及安非他命，僅一次約在八十七年十月間，被告在嘉義市○○路電動玩具店
    給我安非他命一次一小包等語（見本院上更三審九十年三月十五日訊問筆錄），
    即知其顯係附合被告事後故為迴護脫罪之歧異之詞，無足採信。又證人丙○○於
    本院上更一審調查中供證稱：「（問：你曾向乙○○拿過毒品？）有，在嘉義市
    博愛陸橋下拿過一次五千元，又一次二千元，但未拿到即被警查到」，「（問：
    本案之兩次，是向乙○○買何物？）第二次我是要買二千元海洛因、二千元安非
    他命，但未拿到即被捉了，第一次係買五千元之海洛因，我警訊時有說買二千元
    海洛因、二千元安非他命（指第二次購買）」等語（見本院上更一卷第九十六頁
    、第九十七頁），其所改稱第一次是買五千元之海洛因，非二千元，亦係事後故
    為歧異之詞，無足採取。
  (四)又按證據之取捨，法院原有自由判斷之權，證人之陳述有部分前後不符，或相互
    間有所歧異時，究竟何者為可採，法院應依職權衡酌情理予以審定，非謂一有矛
    盾，即應認其所述全部均為不可採信；若其對於基本事實之陳述，果與真實性無
    礙時，仍非不得採信。本件依證人丙○○於警訊時陳稱：「我共向『阿六』（指
    被告）購買二次，一次是購買海洛因一小包二千元，地點是博愛路橋下交易」等
    語（見警卷第五頁正反面）。於偵查中亦陳稱：伊曾於被查獲當天（即八十七年
    十二月十七日）前約半個月下午約四、五時，在嘉義市○○路橋文化路尾新內閣
    大樓樓下向被告購買海洛因一次五千元等語（見偵查卷第二十一頁正反面）。嗣
    於本院上訴審及本院上更一審亦陳稱：「（是否於八十七年十二月十七日前約十
    五日下午四、五時，在嘉義市○○路橋下向乙○○買二千元之海洛因？）是，有
    買海洛因」、「（你曾向乙○○拿過毒品安非他命、海洛因？）有，在嘉義市○
    ○路橋下拿過一次五千元．．．是在被捉到前十五天買的，買二千元．．．」、
    「第一次是買五千元之海洛因．．．」、「有在被查到前之十五日前下午四、五
    點，也在嘉義市博愛陸橋下買過二千元海洛因」等語（見本院上訴審卷第六十七
    頁、本院上更一審卷第九十六頁正反面、九十七頁、二三０頁）。依其上揭所述
    內容觀之，除其所稱向被告購買海洛因之金額（或稱五千元，或謂二千元）前後
    不符外，其餘關於購買之時間、地點及購買毒品之種類均大致相同。且本件案發
    當日，丙○○係以被告之行動電話（0000000000號）與被告聯絡約定
    在上址交易毒品後，被告攜帶毒品正欲前往上址交貨取款而被警查獲；若被告與
    丙○○前此並無買賣毒品之經驗，則丙○○何以知悉被告之行動電話號碼，並能
    以該電話與被告聯絡購買毒品？況被告與丙○○於警訊及偵查中均陳稱彼此並無
    任何怨隙等語（見警卷第三頁反面、偵查卷第二十二頁），則陳某所為不利於被
    告之陳述，核與經驗法則及論理法則無違。雖丙○○所述關於向被告購買海洛因
    金額之細節部分，前後未盡一致，但其對於前揭時地向被告購買海洛因之基本事
    實及其他細節之陳述，前後並無不符，因而本院認證人丙○○上開之證述有向被
    告購買海洛因及安非他命之事實，應係真實。
  (五)至於被告在本案查獲之前，是否有販賣海洛因或安非他命給丙○○之犯行問題，
    雖據證人丙○○另於本院上更一審調查中供證稱：我之前曾向乙○○拿過海洛因
    及安非他命，兩種均有等語（見本院上更一卷第九十六頁反面），亦於本院上更
    五審調查中證稱「問：丙○○（本件發生之前你有無向乙○○買過或討過海洛因
    ？）答：是本件發生前二個禮拜曾向乙○○討過海洛因，可以吸一、二次」等語
    （見本院上更五審九十一年五月二十日訊問筆錄），縱證人丙○○在本案查獲之
    前有向被告乙○○討過或拿過海洛因及安非他命，惟本院查無實據足證被告於本
    案查獲之前確有販賣海洛因及安非他命給丙○○，因而此部分本院不併予審究，
    附此敘明。
  (六)再者，經警於前揭時、地自被告所起獲之海洛因為六小包，合計淨重十點二二公
    克（包裝重三點二四公克），安非他命為二十一包，合計淨重一百七十六點○三
    公克（取樣○點九八公克、餘重一百七十五點○五公克）等情，分別經法務部調
    查局及內政部警政署刑事警察局鑑定屬實，有法務部調查局鑑定通知書及內政部
    警政署刑事警察局鑑驗通知書各一份在卷可按（見原審卷第五十三頁、第八十二
    頁），參之被告於同一時地，亦併同帶分裝袋二百五十三個、電子磅秤一組為
    警查獲，有該等物品扣案可資佐證，揆諸被告帶毒品數量如此龐大，並持有電
    子磅秤，及多達二百五十三個之分裝袋，顯非供己施用，應係持以販賣無訛，益
    見前揭證人柯文僑及丙○○，一再指證被告確有販賣毒品等語，應屬實在至明，
    至證人丙○○嗣後雖於原審及本院調查時翻異前詞，為相反之供述，揆之前揭說
    明，應屬事後迴護被告之詞，殊無可採。
  (七)另海洛因及安非他命毒品物稀價昂，取得不易，且為政府嚴予查緝之違禁物，而
    販賣毒品之刑責甚重，歷來幾乎所有販賣毒品者被查獲後，唯恐被判處重罪，均
    無所不用其極否認有販賣毒品，從未有販賣毒品之被告自行坦承有販賣毒品者，
    又目前販賣毒品經警查獲後，如在警方或偵查中坦承犯行，釋放後得知販賣海洛
    因及安非他命罪刑甚重，販賣毒品者乃極力找尋當初在警訊中證述之購買者俾能
    替其脫罪，雙方之口徑均一致變為「雙方不認識」、「是無償向被告討的」、「
    在警訊中為了報復被告才如此說的」等語取信法官，以替販毒者脫罪，此乃販毒
    者之常情，惟仍不能以事後之串證而為被告有利之證據。又被告縱使至愚亦無甘
    冒被移送法辦之危險，平白從事非法販賣之理，是其所販入之價格必較其所出售
    之價格低廉，而從中賺取買賣之差額牟利，其有營利之意圖甚明。而被告持有上
    開多量之毒品，其價值不菲，所需之資金甚多，堪予確認被告向姓名、年籍均不
    詳，綽號為「阿文」之成年男子，販入前開毒品時，已有販賣營利之意圖。
  (八)又按所謂販賣行為，並不以販入後復行賣出為要件，祇要以營利為目的，將毒品
購入或賣出，有一於此，其犯罪即為完成。本件被告於八十七年十二月初某日，
    向綽號「阿文」之男子販入海洛英及安非他命，嗣於同年月十七日上午，與丙○
    ○議定在嘉義市博愛陸橋下買賣海洛因及安非他命各二千元，旋攜帶毒品欲駕車
    赴上址交易時，即為警查獲，又被告於本院上更一審訊問時已供稱：「（你買回
    即想賣出去？）不是，是我向『阿文』買時，他說他要出國不賣了，東西都給我
    ，我就收下，欲以後賣，但買回來即被警捉到了．．．」等語（見本院上更一審
    卷第二十頁反面）。依其所供「欲以後賣」之意旨，似謂其向綽號「阿文」者購
    買毒品當時，已存有「以後再行賣出」之意思。且依被告在本院上更四審所述，
    其於案發前一個月，向綽號「阿文」者購買安非他命三萬元、海洛因二萬元；於
    案發前十日又向「阿文」者購買安非他命八萬餘元、海洛因四萬餘元（見本院上
    更四審卷第五十四頁）。則其於二十天之內即購入毒品價值達十七餘萬元，其數
    量似超過單獨一人施用所需；顯見被告購入海洛因及安非他命之目的並非供自己
    施用，而係有販賣營利之意思。且據被告於本院上更三審供稱：伊有太太及三個
    小孩，當廚師，月薪有五、六萬元；警方扣案之二十九萬餘元，其中十餘萬元係
    向朋友借的，準備繳汽車貸款及利息，其汽車貸款三十萬元等語（見本院上更三
    審卷第六十五頁、第七十頁）。則以被告之經濟能力，顯不足敷其個人施用上述
    鉅額毒品所需。況被告除向「阿文」者購入上述毒品外，並同時取得前述電子磅
    秤一組及分裝袋二百五十三個，更足證被告販入海洛因及安非他命之用途，係意
    圖供販賣所用，其有販賣海洛因及安非他命之犯行，已至為灼然。
  (九)此外，復有前開海洛因、安非他命、分裝袋二百五十三個，及電子磅秤一組扣案
    可資佐證，事證明確，被告上開辯詞，顯係臨訟杜撰卸責之詞，不足採信，被告
    前揭販賣毒品犯行洵堪認定。
三、查被告販賣海洛因及安非他命，核其所為，係犯毒品危害防制條例第四條第一項
    之販賣第一級毒品罪及同條第二項之販賣第二級毒品罪。其持有海洛因、安非他
    命之低度行為應為販賣之高度行為所吸收，不另論罪。公訴人就被告販賣第二級
    毒品安非他命給柯文僑之犯行送請原審併辦之事實，經核該部分事實與公訴人起
    訴之犯罪事實具連續犯之裁判上一罪關係，本院自得併予審理。被告先後多次販
    賣安非他命、海洛因犯行，時間緊接，構成要件相同，顯係基於概括之犯意而為
    ，均為連續犯應論以一罪，販賣安非他命有期徒刑部分並加重其刑（無期徒刑部
    分依法不得加重），至於販賣海洛因部分，因其法定刑為死刑、無期徒刑，依法
    自不得加重。被告所犯上開二罪間，犯意各別，行為互異，應分論併罰。被告曾
    因麻醉藥品管理條例案件，於八十一年七月三十一日，經臺灣臺北地方法院判處
    有期徒刑五月，如易科罰金以三十元折算一日確定，於八十一年十月二日易科罰
    金執行完畢；復因肅清煙毒條例案件，於八十二年四月三十日，經臺灣高等法院
    判處有期徒刑四年確定，嗣於八十五年十月二十四日假釋期滿執行完畢；再因違
    反麻醉藥品管理條例案件，於八十七年二月二十六日，經臺灣嘉義地方法院判處
    有期徒刑六月，如易科罰金以三百元折算一日確定，於八十七年四月二十日易科
    罰金執行完畢等情，此有臺灣高等法院被告全國前案紀錄表一份附卷可憑，其於
    五年內再犯有期徒刑以上之本罪，為累犯，應依刑法第四十七條規定，販賣安非
    他命有期徒刑部分加重其刑，並依法遞加重之（無期徒刑部分依法不得加重），
    至於被告販賣海洛因部分，則因其法定刑為死刑、無期徒刑，依法自不得加重。
四、原審認被告之罪證明確，因予論罪科刑，並就販賣第一級毒品部分，量處無期徒
    刑；就販賣第二級毒品部分，量處有期徒刑捌年，固非無見。惟原判決理由就證
    人丙○○於警訊中已供證其第一次在嘉義市博愛陸橋下向被告購買海洛因二千元
    乙節（見嘉警刑少字第一六八四九號卷第五頁），自較可採。嗣其雖於偵查中改
    證述在嘉義市博愛陸橋文化路尾「新內閣大樓樓下」向被告購買海洛因五千元等
    語（見偵查卷第二十頁反面），其第一次究竟向被告購買海洛因五千元，抑二千
    元，購買之地點係嘉義市「博愛陸橋下」抑「新內閣大樓樓下」，何者可採，未
    予說明，其判決理由顯有不備。又柯文僑向被告購買安非他命三次，各次聯絡方
    式係巧遇、或打呼叫器、或用手機聯繫，柯某歷次供述不一，究係何方式為正確
    ，原審未予究明釐清，亦有欠妥。被告上訴意旨空言否認犯罪而執此指摘原判決
    有不當之處，雖無理由，惟原判決有上開可議之處，自應由本院將原判決予以撤
    銷改判。爰審酌被告之素行、犯罪動機、目的、手段、所犯販賣毒品之罪，殘害
    他人身心健康至鉅，危害社會秩序，犯罪後又未能坦承犯行、飾詞圖卸刑責等一
    切情狀，分別量處如主文第二項所示之刑。就販賣第一級毒品罪之性質，認有褫
    奪公權之必要，爰宣告褫奪公權終身，並定其應執行之刑。扣案之第一級毒品海
    洛因六小包（淨重十點二二公克、包裝重三點二四公克）、安非他命二十一包（
    淨重一百七十六點○三公克、取樣○點九八公克、餘重一百七十五點○五公克）
    ，應依毒品危害防制條例第十八條第一項前段規定，沒收銷燬之。分裝袋二百五
    十三個、電子磅秤一組，均為被告所有，業據被告供明在卷，分裝袋核屬供被告
    預備販賣第一級、第二級毒品預備之物，至於電子磅秤，核屬供被告販賣第一級
    、第二級毒品所用之物，均依法宣告沒收。另被告販賣海洛因予丙○○所得二千
    元及販賣二次安非他命予柯文僑所得五千元，均依毒品危害防制條例第十九條第
    一項宣告沒收之，如全部或一部不能沒收時，以其財產抵償之。另扣案之吸食工
    具二組、玻璃球四個，被告供稱係其自己施用之物，依從刑附於主刑之原則，不
    於本件販賣之犯行為沒收之諭知，至於扣案被告所有之二十九萬九千七百元，並
    不能證明係供被告犯罪所用之物，或因犯罪得之財物，不予宣告沒收。
五、據上論斷，應依刑事訴訟法第三百六十九條第一項前段、第三百六十四條、第二
    百九十九條第一項前段，毒品危害防制條例第四條第一項、第二項、第十八條第
    一項前段、第十九條第一項、刑法第十一條前段、第五十六條、第四十七條、第
    三十八條第一項第二款、第三十七條第一項、第五十一條第四款，判決如主文。
本案經檢察官楊治宇到庭執行職務。
中    華    民    國      九十一      年      六      月      十二      日
                                  臺灣高等法院臺南分院刑事第六庭
                                      審判長法官  顏    基    典
                                            法官  戴    勝    利
                                            法官  高    明    發
右正本證明與原本無異。
如不服本判決，應於判決送達後十日內向本院提出上訴狀，其未敘述理由者並應於提
出上訴狀後十日內向本院補提理由書（應附繕本)。
                                      法院書記官  呂    嘉    文
中    華    民    國      九十一      年      六      月      十三      日
附錄法條：
毒品危害防制條例第四條第一項：製造、運輸、販賣第一級毒品者，處死刑或無期徒
                              刑，處無期徒刑者，得併科新臺幣一千萬元以下罰
                              金。
                      第二項：製造、運輸、販賣第二級毒品者，處無期徒刑或七
                              年以上有期徒刑，得併科新臺幣七百萬元以下罰金
